【裁判字號】    98,抗,66
【裁判日期】    980518
【裁判案由】    拍賣抵押物
【裁判全文】
臺灣士林地方法院民事裁定                98年度抗字第66號
抗  告  人  甲○○
相  對  人  新加坡商星展銀行股份有限公司
法定代理人  乙○○
                    斯福路2 .
上列當事人間拍賣抵押物事件，抗告人對於本院中華民國98年2
月17日本院97年度拍字第1469號裁定提起抗告，本院裁定如下：
    主  文
原裁定廢棄。
抗告程序費用新臺幣壹仟元由相對人負擔。
    理  由
一、抗告意旨略以：本院97年度拍字第1469號裁定，抗告人於民
    國98年2 月3 日分別至臺北市政府警察局士林分局文林派出
    所及臺北市政府警察局北投分局長安派出所親簽領取後，旋
    於98年2 月6 日提起抗告，並非於98年1 月21日收受送達。
    抗告人已於法定期間內提出，爰提起本件抗告等語。
二、按「受裁定送達之人提起抗告，應於裁定送達後10日之不變
    期間內為之。」「抗告及再抗告，除本法另有規定外，準用
    民事訴訟法關於抗告程序之規定。」非訟事件法第42條第1
    項前段、第46條分別定有明文。復按，「送達於住居所、事
    務所或營業所不獲會晤應受送達人者，得將文書付與有辨別
    事理能力之同居人或受僱人。」「送達不能依前二條規定為
    之者，得將文書寄存送達地之自治或警察機關，並作送達通
    知書兩份，一份黏貼於應受送達人住居所、事務所、營業所
    或其就業處所門首，另一份置於該送達處所信箱或其他適當
    位置，以為送達。寄存送達，自寄存之日起，經10日發生效
    力。」民事訴訟法第137 條第1 項、第138 條第1 項、第2
    項亦有明文規定。又民事訴訟法第137 條第1 項所謂同居人
    ，係指與應受送達人居住一處共同為生活者而言。關於是否
    同居之認定，應以是否有居住一處並共同為生活之事實為準
    （94年度臺抗字第687 號判決要旨參照）。
三、經查，原裁定係以本院98年1 月15日所為97年度拍字第1469
    號拍賣抵押物裁定，已於98年1 月21日送達抗告人，抗告人
    遲至98年2 月9 日始提起抗告，已逾10日之不變期間，為不
    合法，而駁回其抗告。惟查：
  (一)本院98年1 月15日所為97年度拍字第1469號拍賣抵押物裁定
    ，同時向「臺北市○○區○○路164 巷15號4 樓」、「臺北
    市○○區○○街8 巷7 號」、「臺北市北投區○○○路○ 段
    66號3 樓之1 」等三址送達，其中福華路地址雖由抗告人表
    弟於98年1 月21日簽收，然嗣後駁回抗告之裁定向該址送達
    時，遭送達機關以「查無此人」為由退回，此有送達證書在
    卷足考（原審卷宗第35頁、第36-9頁）。又經本院囑託臺北
    市政府警察局士林分局查訪抗告人是否確實居住於該址，據
    該局於98年5 月12日以北市警士分戶字第09831345200 號函
    覆稱抗告人未居住於該址，該址現住設籍之人為陳源坤（抗
    告人之舅）等語。此外，抗告人復未設籍之該址，尚難逕認
    該址為抗告人之住居所。揆諸前揭說明，抗告人之表弟既未
    與抗告人有居住一處並共同為生活之事實，則送達機關將應
    受送達文書交付抗告人之表弟，不生補充送達之效力。
  (二)復查，送達機關向美崙街及中央北路地址送達時，因未獲會
    晤本人，亦無受領文書之同居人或受僱人，而分別於98年1
    月23日將應受送達文書寄存於臺北市政府警察局士林分局文
    林派出所、臺北市政府警察局北投分局長安派出所，並經抗
    告人於98年2 月3 日前往領取等情，有送達證書、警局簽收
    簿等在卷為憑（原審卷宗第33頁至第34頁）。則依前揭法條
    規定，上開裁定應於寄存之日經10日即98年2 月2 日合法送
    達於抗告人。準此，抗告人於98年2 月9 日對上開裁定提出
    抗告，未逾送達後10日之不變期間，自屬合法。
  (三)從而，原裁定以抗告為不合法予以駁回，尚有未洽，抗告意
    旨執此指摘原裁定，求予廢棄，為有理由，爰由本院廢棄原
    裁定，發回原審法院另為適法之處理。
四、據上論結，本件抗告為有理由，依非訟事件法第46條、第21
    條第2 項，民事訴訟法第495 條之1 第1 項、第450 條、第
    78條，裁定如主文。
中    華    民    國    98    年    5     月    18    日
                  民事第二庭  審判長法  官  俞慧君
                                    法  官  陳梅欽
                                    法  官  陳玉曆
以上正本證明與原本無異。
本件裁定不得再抗告。
中    華    民    國    98    年    5     月    25    日
                                    書記官  吳華瑋


司法院資訊處製作；財團法人民間司法改革基金會備份。
